臺灣桃園地方法院交通事件裁定　　　　100年度交聲字第761號
原處分機關　交通部公路總局新竹區監理所桃園監理站
異　議　人
即受處分人　張鑑堯
上列異議人因違反道路交通管理處罰條例案件，不服原處分機關
交通部公路總局新竹區監理所桃園監理站中華民國100 年9 月19
日桃監裁字第裁52-DB0000000號裁決，向本院聲明異議，本院裁
定如下：
    主  文
異議駁回。
    理  由
一、原處分意旨略以：異議人即受處分人張鑑堯，於民國100 年
    7 月28日晚間11時45分許，騎乘車牌號碼MG9-887 號重型機
    車，行經桃園縣觀音鄉○○路○ 段、新富路口，因「闖紅燈
    （直行）」之違規行為，為桃園縣政府警察局大園分局新坡
    派出所員警當場舉發並填掣桃警局交字第DB0000000 號違反
    道路交通管理事件通知單（下稱舉發通知單），嗣異議人於
    應到案日期前提出申訴，經原處分機關調查後，仍認異議人
    確有前述違規行為，原處分機關於100 年9 月19日桃監裁字
    第裁52-DB0000000號違反道路交通管理事件裁決書，依道路
    交通管理處罰條例第53條第1 項、第63條第1 項第3 款（裁
    決書漏載第3 款）、道路交通管理事件統一裁罰基準及處理
    細則第41條、第43條、第44條、第67條規定，裁處異議人罰
    鍰新臺幣（下同）1,800 元，並記違規點數3 點。
二、異議意旨略以：當時新富路往中山路之紅綠燈號誌已由黃燈
    變為紅燈，且無車輛通行，中山路往中壢方向之紅綠燈尚未
    變為綠燈時，因異議人個人貪時間，心想鄉下地方深夜了，
    在幾乎無任何車輛通行之情形下，慢速沒停車，提早約兩秒
    先行通過，異議人違規係事實，惟異議人非蓄意違規且未造
    成任何事故，警察沒必要為了其個人業績，不通人情，唯開
    罰單是途，且警車晚上執勤未開巡邏燈，所以異議人沒看到
    警車，警察不能像無冕王般，警車巡邏燈開與不開皆稱執勤
    ，其正當性與合理性在哪裡？並請警察拿出當晚行車記錄器
    之記錄檔案云云。
三、按汽車駕駛人，行經有燈光號誌管制之交岔路口闖紅燈者，
    處新臺幣1,800 元以上5,400 元以下罰鍰；汽車駕駛人有第
    53條情形者，記違規點數3 點，道路交通管理處罰條例第53
    條第1 項、第63條第1 項第3 款定有明文。
四、經查：
  (一)異議人對於其在上開時、地，有闖紅燈之違規行為乙節，並
    未爭執，此有聲明異議狀、上開舉發通知單、裁決書各1 紙
    在卷可稽，是異議人確有闖紅燈之違規行為無疑。
  (二)異議人雖辯稱當時該路口幾乎沒有任何車輛通行下，提早約
    2 秒先行通過，且並無造成事故，並指摘警員駕駛警車夜間
    執勤，並未開啟警示燈，致其未看到警車云云。惟按駕駛人
    駕駛汽車，應遵守道路交通標誌、標線、號誌之指示，並服
    從交通指揮人員之指揮，道路交通安全規則第90條定有明文
    。且道路交通標誌、標線、號誌之設置，係主管機關基於整
    體交通考量所為之縝密規劃，目的係為維護社會大眾使用道
    路之秩序，並以確保人車通行之安全，在非緊急避難情況下
    ，尚不能以任何緣故恣意枉顧交通標誌、標線、號誌，否則
    交通秩序必無法維繫，人車生命安全將無以確保。顯見任何
    用路人駕駛車輛行駛於道路，理應依照交通號誌之指示行駛
    。準此，異議人既領有汽車駕駛執照，並親自參與道路交通
    運作，自有隨時注意，並遵守交通號誌之義務，不因現場有
    無其他車輛通行、警察是否在場執勤或有無造成事故，而異
    其法律評價。申言之，關於汽車行駛於道路之管制規定，乃
    為保護他人及大眾之行車安全，皆係汽車駕駛人所應自覺遵
    守，要非異議人所得藉詞警員駕駛警車未開啟警示燈、現場
    沒有車輛通行及事後無造成事故為由，而得予以任意違反。
    況縱令警員攔停當時未開啟警示燈，或有未當，然此亦與異
    議人闖紅燈之違規行為無涉，異議人明知汽車駕駛人行經有
    燈光號誌管制之交岔路口闖紅燈即屬違規，猶貪快闖越紅燈
    ，自不容其將本身之過咎諉責於員警取締違規之方式，是異
    議人前開所辯，自無足取。本件異議人確有闖越紅燈乙節，
    堪以認定。從而本院認無調閱警車之行車記錄器記錄檔案之
    必要，附此敘明。
  (三)至異議人所辯警察係為了個人開單業績而取締云云。查交通
    違規異議事件，法院所應審究者，乃在於受處分人是否違規
    ，其若確有違規之情事，即不能空言以舉發人之取締係因業
    績壓力等由，而使其原有之違規行為合法化。則異議人前開
    所辯，仍難解免其交通違規責任，併此敘明。
五、綜上所述，原處分機關依道路交通管理處罰條例第53條第1
    項、第63條第1 項第3 款之規定，並參酌違反道路交通管理
    事件統一裁罰標準表，裁處異議人罰鍰1,800 元，並記違規
    點數3 點，經核即無不合，異議人聲明異議意旨，指摘原處
    分不當，為無理由，應予駁回。
六、據上論斷，應依道路交通管理處罰條例第87條第2 項、道路
    交通事件處理辦法第18條，裁定如主文。
中    華    民    國  100   年    10    月     25     日
                  交通法庭  法  官  陳威帆
以上正本證明與原本無異。
如不服本裁定，應於裁定送達後5 日內向本院提出抗告狀。
                            書記官  吳玉蘭
中    華    民    國   100    年    10    月    26    日